行　政　法　院　判　決　　　　　　　　　　　　　　八十七年度判字第六五九號
　　原　　　告　瑞盛金屬股份有限公司
　　代　表　人　甲○○
　　　　　　　　　　　　　送達.
　　被　　　告　桃園縣蘆竹鄉公所
右當事人間因廢棄物清理法事件，原告不服台灣省政府中華民國八十六年十月二十九
日八六府訴二字第一七二一三二號再訴願決定，提起行政訴訟，本院判決如左︰
　　主  文
原告之訴駁回。
　　事  實
緣原告未設置事業廢棄物貯存設施，竟任意將一般事業廢棄物棄置於桃園縣蘆竹鄉○
○路與長興路交叉口，案經被告之稽查員於八十五年十二月十九日查獲，被告據處罰
鍰一萬銀元，折合新台幣三萬元。原告不服，提起訴願、再訴願，遞遭決定駁回，遂
提起行政訴訟，茲摘兩造訴辯意旨如次：
原告起訴意旨略謂︰一、原告公司所廢棄之物並非有害事業廢棄物，而是一小部分的
零件標簽及一些塑膠袋，依廢棄物清理法第十三條規定可與一般廢棄物合併清除。二
、依廢棄物清理法第七條，一般廢棄物之清除責任第九項，應由管理機構清除，只是
原告公司剛遷移至此處，未明瞭此地垃圾收集時間及地點，且貴所電話通知後，原告
公司也即將派人取回垃圾，自行處理，為何還被罰款參萬元，如此之重呢﹖又原告之
垃圾現已由淨揚企業公司派專人處理，不會再發生前項狀況。請判決將原決定及原處
分均予撤銷等語。
被告答辯意旨略謂︰一、本所稽查員前於八十五年十二月十九日查獲原告公司將垃圾
、塑膠包裝袋等事業廢棄物棄置於本鄉○○路○段二三一巷口，經拍照存證逕依違反
廢棄物清理法案件告發處分，處新台幣三萬元整罰款。娙原告公司向台灣省政府訴願
審議委員會提起再訴願並作成決定書指出，原處分書之受處分人為瑞盛股份有限公司
與原告瑞盛金屬股份有限公司名稱不符，原處分書之填載顯有錯誤，原處分應撤銷由
被告查明後另為適法之處分。本所於查明後將該案撤銷並於八十六年四月十六日另開
立蘆鄉清字第○○一○四八號告發單及處分通知單，處新台幣三萬元整罰款。二、原
告為從事電機、電子零件生產之公司，依廢棄物清理法第二條第一項第二款第二目之
規定：由事業機構所產生有害事業廢棄物以外之廢棄物屬一般事業廢棄物，非屬第一
目規定之一般廢棄物，依廢棄物清理法第十三條第一項之規定產生事業廢棄物之事業
機構，其廢棄物應由事業機構自行或委託公民營廢棄物清除、處理機構負責清除、處
理之，該公司未委託公民營廢棄物清除處理機構清除、處理所產生之事業廢棄物。該
公司事業廢棄物之儲存、清除、處理方法及設施顯已違反廢棄物清理法第十五條之規
定，本所爰依廢棄物清理法第二十四條之規定，處新台幣三萬元罰款並無違誤。原告
之訴無理由，請判決駁回原告之訴等語。
　　理  由
按「事業廢棄物之貯存、清除或處理方法及設施，應符合中央主管機關之規定。」「
貯存、清除或處理一般事業廢棄物，違反第十五條之規定者，處二千元以上一萬元以
下罰鍰。經通知限期改善仍未遵行者，按日連續處罰。」廢棄物清理法第十五條、第
二十四條定有明文。中央主管機關行政院環境保護署於七十八年三月八日訂定發布「
事業廢棄物貯存、清除、處理方法及設施標準」。對於事業所產生之廢棄物（包含一
般事業廢棄物）之貯存、清除、處理，明定其方式。本件原告未設置事業廢棄物貯存
設施，而任意將一般事業廢棄物棄置於桃園縣蘆竹鄉○○路與長興路交叉口，案經被
告之稽查員於八十五年十二月十九日查獲，有照片及檢出之文件附原處分卷可稽。原
告對此亦不爭執。其違規事實，洵堪認定。原告雖主張：原告之廢棄物並非有害專業
廢棄物，而是一小部分的零件標簽及一些塑膠袋，依廢棄物清理法第十三條規定可與
一般廢棄物合併清除。原告剛搬遷至此未明瞭此地垃圾收集時間及地點，且經電話通
知後，即派人取回垃圾，自行處理，為何還被處罰鍰三萬元云云。查原告為從事電機
、電子零件生產之公司，依廢棄物清理法第二條第一項第二款第二目之規定：由事業
機構所產生有害事業廢棄物以外之廢棄物屬一般事業廢棄物，非屬第一目規定之一般
廢棄物，其貯存、清除、處理即應適用上開標準。廢棄物清理法第十三條第二項固規
定，一般事業廢棄物與一般廢棄物合併清除、處理，得委託執行機關辦理，仍應依上
開標準所定程序為之，並非當然得適用同法第七條之規定。又原告之違規行為乃未依
上開標準貯存、清除其事業廢棄物，而違反同法第十五條之規定。至原告經被告通知
後，即派人取回垃圾，自行處理，對於該次之違規行為，仍不能免責。原告所訴殊不
足採。從而被告依廢棄物清理法第二十四條之規定，處新台幣三萬元罰鍰，並無違誤
。一再訴願決定遞予維持，亦無不合。原告起訴意旨，難謂有理由，應予駁回。
據上論結，本件原告之訴為無理由，爰依行政訴訟法第二十六條後段判決如主文。
中    華    民    國     八十七      年      四      月      十六       日
                    行 政 法 院 第 二 庭
                                審 判 長 評  事      黃  綠  星
                                         評  事      廖  政  雄
                                         評  事      徐  樹  海
                                         評  事      彭  鳳  至
                                         評  事      黃  合  文
右  正  本  證  明  與  原  本  無  異
                                         法院書記官  王  福  瀛
中    華    民    國     八十七      年      四      月      十七       日
